# 请教陈版，持股比例问题

提问人：ask123 时间：2018-06-07 17:25:03
请教陈版，假如A公司控制B公司，B公司持有C公司45%股权，B对C有重大影响；A控制D，D持有C15%股权，对C有重大影响。则A对C表决权比例是60%吗？没有其他影响的话，A对C构成控制吗？A对c的权益比例是A B C+A D C比例吗？

回答人：chenyiwei
A通过两个子公司合计控制了C的60%表决权，如无其他需考虑的特殊因素，则A对C具有控制权，应将C纳入其合并报表范围。关于投资比例的计算请参考《瑞华研究 2010 ～ 2016 汇编》之“问题3-2-104（合并范围内子公司之间交叉投资及持股的合并抵销处理）”、“问题3-2-101（交叉持股下合并报表问题）”。

提问人：ask123 时间：2018-06-08 15:11:51
谢谢陈版！还想请教一下，假如A控制B，B公司持有C公司45%股权，原来B能够控制C，B合并C；A控制D，D持有C15%股权，对C有重大影响。若因一些安排B丧失了对C的控制权，变为重大影响，持股比例未变。则如上情况，A通过两个子公司控制了C的60%表决权，如无其他特殊因素，则A对C具有控制权，应将C纳入合并范围。这种情况下A对C的合并，合并成本是B和D持有的按照权益法计算的价值吗？或者说现在A合并C与原来B合并C对A的财务状况是否是没有重大影响的？

回答人：chenyiwei
如果B不再控制C，但A对C仍有控制权，则合并报表层面，C是持续纳入合并报表的，并不是新取得对子公司的控制权，不构成企业合并。